最高法院刑事判決　　　　　　　　　 110年度台上字第6044號
上　訴　人　游雅惠
 
 
上列上訴人因加重詐欺案件，不服臺灣高等法院中華民國110年8
月18日第二審判決（110 年度上訴字第1322號，起訴案號：臺灣
新北地方檢察署109年度偵字第26814號），提起上訴，本院判決
如下：
    主  文
上訴駁回。
    理  由
一、按刑事訴訟法第377 條規定，上訴於第三審法院，非以判決
    違背法令為理由，不得為之。是提起第三審上訴，應以原判
    決違背法令為理由，係屬法定要件。如果上訴理由書狀並未
    依據卷內訴訟資料，具體指摘原判決不適用何種法則或如何
    適用不當，或所指摘原判決違法情事，顯與法律規定得為第
    三審上訴理由之違法情形，不相適合時，均應認其上訴為違
    背法律上之程式，予以駁回。
二、本件原判決撤銷第一審之科刑判決，改判從一重論處上訴人
    游雅惠犯3人以上共同詐欺取財2罪刑（均另想像競合犯洗錢
    防制法第14條第1 項之一般洗錢罪），已載敘所憑之證據及
    理由。併就如何認定上訴人主觀上對本案詐欺行為主體乃 3
    人以上所組成之事實有所認識，及上訴人與其所屬詐欺集團
    之成員各司其職，由上訴人先提供自己之銀行帳戶予通訊軟
    體LINE暱稱「陳小姐」之集團成員，再至依該集團成員「林
    勇新」所指定之超商及銀行分行等處提領被害人匯入之款項
    ，於領得贓款後，復依指示交給「林勇新」指派之人，其主
    觀上明瞭係詐騙款項所做層層移轉，製造金流斷點，以增加
    檢、調機關追查贓款流向之難度等情，亦依卷內證據資料及
    調查證據所得，詳予說明。所為論斷，且無悖於論理法則與
    經驗法則，自不得任意指為違法。
三、按刑之量定，屬法院得依職權自由裁量之事項，苟於量刑時
    ，已以行為人之責任為基礎，並斟酌刑法第57條各款所列一
    切情狀，在法定刑度之內予以裁量，又未濫用其職權，所量
    處之刑亦無違公平、比例、罪刑相當及不利益變更禁止原則
    者，即不得遽指為違法。又是否宣告緩刑，依刑法第74條第
    1項之規定，除所受為2年以下有期徒刑、拘役或罰金之宣告
    及符合同條項第1、2款所定要件外，尚須法院認「以暫不執
    行為適當」者始可，此同屬法院得依職權裁量之事項，故縱
    未諭知緩刑，亦不得指為違法。查原判決已說明審酌上訴人
    之犯罪動機、目的、所分擔之犯罪行為及造成之損害，暨犯
    後坦承犯行之態度、尚未與被害人和解、賠償損失之情形，
    並兼衡其經濟生活及家庭狀況等一切情狀，就其所犯2 次加
    重詐欺取財犯行為量刑，且斟酌各定應執行刑之因素，定其
    應執行刑為有期徒刑1年4月等情，已載敘理由綦詳（見原判
    決第10頁）。並敘明衡酌上訴人雖未曾因犯罪受有期徒刑以
    上刑之宣告，然犯後未與被害人達成和解，賠償損失，難認
    有悛悔實據，而有藉刑之執行達成矯正其偏差行為，衡平犯
    罪所肇生損害之必要，而不予宣告緩刑等旨。核屬原審刑罰
    裁量職權之適法行使，自無違法可指。
四、上訴意旨猶謂：伊係為減低家庭生計負擔，謀取額外收入，
    絕無涉及「FATF」（防制洗錢金融行動之工作組織）所指有
    組織之犯罪行為；另伊僅分擔低微之「車手」行為，謀劃者
    另有其人，伊在原審審理時也想與被害人和解，惟因無法負
    擔被害人之要求致未達成。又伊需扶養2 稚齡幼子，一旦入
    監，家庭可能分離破碎，伊願以最大誠意賠償，雖無法一次
    賠償，希望分期賠償被害人，請予諒察云云。係就原審採證
    認事或量刑職權之合法行使及原判決已說明之事項，徒憑己
    見而為指摘，難認已符合首揭法定之上訴要件。
五、綜上，應認本件上訴違背法律上之程式，予以駁回。
據上論結，應依刑事訴訟法第395條前段，判決如主文。
中    華    民    國   110    年    11    月    17    日
                  刑事第五庭審判長法  官  吳  信  銘  
                                  法  官  梁  宏  哲  
                                  法  官  沈  揚  仁  
                                  法  官  蔡  廣  昇  
                                  法  官  何  菁  莪  
本件正本證明與原本無異
                                  書記官
中    華    民    國   110    年    11    月    30    日